臺灣彰化地方法院刑事判決
111年度訴字第874號
公  訴  人  臺灣彰化地方檢察署檢察官
被      告  王琮翰




上列被告因違反毒品危害防制條例案件，經檢察官提起公訴（11
1年度毒偵字第1082號），本院依簡式審判程序判決如下：
    主  文
王琮翰施用第一級毒品，處有期徒刑捌月。扣案之吸食器壹組、
夾鏈袋壹個均沒收。
    事實及理由
一、本件犯罪事實、證據及應適用之法條，除補充前科「經本院
    以108年度毒聲字第98號裁定送觀察、勒戒」、犯罪事實欄
    一、倒數第6行以下所載「15時44分」更正為「中午12時51
    分」、倒數第3行以下所載「為警得其」更正補充為「復於
    同日下午2時45分許，為警得其」，並補充證據「被告於本
    院程序中之自白、現場照片」外，餘均引用檢察官起訴書之
    記載（如附件）。
二、爰審酌被告經觀察、勒戒後，猶未能深切體認毒品危害己身
    之鉅，及早謀求脫離毒害之道，反而於出監後再犯，未見收
    斂、警惕，無視於毒品對於自身健康之戕害及國家對於杜絕
    毒品犯罪之禁令，自有使其接受相當時期監禁以敦化性情之
    必要，另審度施用毒品為自戕行為，犯罪心態與一般刑事犯
    罪之本質並不相同，容應以「病人」之角度考量，並慮及施
    用毒品後常伴隨其餘反社會性之行為出現，對社會造成危害
    ，及其智識程度為高中肄業、犯罪之動機、方法、手段、暨
    犯後坦承犯行及生活狀況等一切情狀，量處如主文所示之刑
    ，以示懲儆。
三、扣案之吸食器1組、夾鏈袋1個，係被告所有，供其施用甲基
    安非他命及海洛因所用之物，業據被告供承在卷，爰依刑法
    第38條第2項前段之規定宣告沒收之。
四、依刑事訴訟法第273條之1第1項、第299條第1項前段、第310
    條之2、第454條第2項、第450條第1項，毒品危害防制條例
    第10條第1項、第2項，刑法第11條、第55條、第38條第2項
    前段，判決如主文。
五、如不服本件判決，得自收受送達之翌日起20日內，表明上訴
    理由，向本院提起上訴狀（須附繕本）。
本案經檢察官林佳裕提起公訴，檢察官楊閔傑到庭執行職務。
中　　華　　民　　國　　111 　年　　10　　月　　19　　日
                  刑事第四庭    法  官  林怡君
以上正本證明與原本無異。
如不服本判決應於收受判決後20日內向本院提出上訴書狀，並應
敘述具體理由。其未敘述上訴理由者，應於上訴期間屆滿後20日
內向本院補提理由書(均須按他造當事人之人數附繕本)「切勿逕
送上級法院」。
中　　華　　民　　國　　111 　年　　10　　月　　19　　日
                                書記官  馬竹君
附錄本案論罪科刑法條全文：
毒品危害防制條例第10條
施用第一級毒品者，處6月以上5年以下有期徒刑。
施用第二級毒品者，處3年以下有期徒刑。
臺灣彰化地方檢察署檢察官起訴書　　
                                   111年度毒偵字第1082號
　　被　　　告　王琮翰　男　39歲（民國00年0月0日生）
　　　　　　　　　　　　住彰化縣○○市○○○街00巷00弄00
　　　　　　　　　　　　號
                        (現另案於法務部矯正署臺中監獄臺                         中分監執行中)
　　　　　　　　　　　　國民身分證統一編號：Z000000000號
上列被告因違反毒品危害防制條例案件，業經偵查終結，認應提
起公訴，茲將犯罪事實及證據並所犯法條分敘如下：
　　　　犯罪事實
一、王琮翰曾因施用毒品案件，經依臺灣彰化地方法院裁定送觀
    察、勒戒後，認無繼續施用毒品之傾向，於民國109年1月16
    日執行完畢釋放，並由本署檢察官以108年度毒偵緝字第
　　63、64號為不起訴處分確定。詎其仍不知悔改，復基於施用
    第一級毒品海洛因及第二級毒品甲基安非他命之犯意，於
　　111年1月24日晚間某時許，將車牌號碼000-0000號自用小客
    車停放於彰化縣彰化市金馬路某統一便利超商旁之巷內，在
    車內，以將海洛因及甲基安非他命一同置放入吸食器內，再
    以火燒烤吸食煙霧之方式，同時施用第一級毒品海洛因及第
    二級毒品甲基安非他命1次。嗣於111年1月26日15時44分許
    ，因駕駛上開自用小客車，在臺中市○○區○○路0段00號前發
    生車禍，為警據報前往處理，經警察覺其臉色有異，當場在
    自用小客車內扣得吸食器1組及夾鏈袋1個，為警得其同意採
    集其尿液送驗，結果呈嗎啡、可待因、安非他命及甲基安非
    他命陽性反應。
二、案經臺中市政府警察局烏日分局報告臺灣臺中地方檢察署呈
    請臺灣高等檢察署臺中檢察分署檢察長核轉本署偵辦。
　　　　證據並所犯法條
一、上揭犯罪事實，業據被告於偵查中自白不諱，且其為警採集
    之尿液經送檢驗，結果確呈嗎啡、可待因、安非他命及甲基
    安非他命陽性反應，此有臺中市政府警察局烏日分局委託鑑
    驗尿液代號與真實姓名對照表（代號：J00000000）及欣生
    生物科技股份有限公司濫用藥物尿液檢驗報告各1紙在卷可
    參，並有扣案之吸食器1組及夾鏈袋1個可佐。被告犯嫌堪予
    認定。
二、核被告所為，係犯毒品危害防制條例第10條第1項施用第一
    級毒品及同條例第10條第2項施用第二級毒品罪嫌。被告以
    一行為同時施用第一、二級毒品，為想像競合犯，請從一重
    之施用第一級毒品罪處斷。另扣案之吸食器1組及夾鏈袋1個
    ，係被告所有且供施用毒品所用之物，請依法宣告沒收之。
三、依毒品危害防制條例第23條第2項、刑事訴訟法第251條第1
    項提起公訴。
  　此　致
臺灣彰化地方法院
中　　華　　民　　國　 111　　年　　7 　　月　　25　　日
　　　　　　　　　　　　　　　檢　察　官  林佳裕
本件正本證明與原本無異
中　　華　　民　　國　 111　　年　　7 　　月　　28　　日
　　　　　　　　　　　　　　  書  記  官　康綺雯
所犯法條：
毒品危害防制條例第10條
施用第一級毒品者，處6月以上5年以下有期徒刑。
施用第二級毒品者，處3年以下有期徒刑。